臺灣臺中地方法院刑事判決　　　　　　 94年度交易字第507號
公　訴　人　臺灣臺中地方法院檢察署檢察官
被　　　告　乙○○
　　　　　　　　　　號
上列被告因過失傷害案件，經檢察官提起公訴（九十四年度偵字
第五四七一號），本院判決如下：
    主    文
乙○○因過失傷害人，處拘役拾日，如易科罰金，以佰元折
算壹日。
    犯罪事實
一、乙○○於民國九十三年十二月十五日中午，騎乘車牌號碼Ｘ
    Ｇ八－九００號重機車，沿臺中縣豐原市○○路由東往西方
    向（即由愛國街往圓環東路方向）行駛，於同日中午十二時
    十分許，途經該路三七一號前時，本應注意車前狀況，隨時
    採取必要之安全措施，而依當時天候晴、為日間自然光線、
    路面乾燥無缺陷、道路無障礙物、視距良好等情形，並無不
    能注意之特別情事，竟疏未注意前方行人動態而貿然行駛，
    致其所騎重機車右側後視鏡擦撞同向行走在前之甲○○左肩
    及上臂，甲○○因而受有肩部及上臂挫傷之傷害。嗣經甲○
    ○於同日晚間七時三十五分許，前往臺中縣警察局豐原分局
    豐東派出所報案並製作筆錄，始為警查悉上情。
二、案經甲○○訴由臺中縣警察局豐原分局報請臺灣臺中地方法
    院檢察署檢察官偵查起訴。
    理  由
一、訊據被告乙○○對於上開時、地騎乘重機車與告訴人甲○○
    發生擦撞等情固坦承不諱，惟矢口否認有何過失傷害犯行，
    辯稱：當時車流量很大，伊不清楚車禍發生之經過，告訴人
    並未當場摔倒，也說只有一點點痛，不知為何會傷及其肩膀
    ，伊認為自己並無過失云云。然查：上開犯罪事實，業據證
    人即告訴人甲○○於警詢時指證綦詳，並有道路交通事故調
    查報告表、現場圖各一份、現場照片四張、健原中醫診所診
    斷證明書二份附卷可稽。依上開診斷書之記載，告訴人初次
    前往就診日期為九十三年十二月十五日，即與車禍發生之時
    間相符；且肩部、上臂於人體之位置相近，更與一般機車後
    視鏡之高度相當，倘行人遭機車自後駛近撞及，非無可能造
    成其肩部與上臂同時受有擦、挫傷害。是由告訴人之就診日
    期及受傷部位綜合觀之，應可認定其確因本件車禍受有上開
    診斷證明書所載之肩部及上臂挫傷。被告空言質疑告訴人肩
    部傷勢與本件車禍無關云云，尚屬無憑，自難為採。按汽車
    行駛時，駕駛人應注意車前狀況，並隨時採取必要之安全措
    施，道路交通安全規則第九十四條第三項定有明文。被告駕
    駛自小客車外出，更應遵循前揭交通安全規定，注意前方之
    人車往來情形，並適時採取必要安全措施，且依當時天候、
    路況、視距等情形，均無不能注意之特別情事，竟疏未注意
    而貿然騎車前行，致其所騎機車右側後視鏡擦撞告訴人之肩
    部及上臂，被告駕車行為顯有過失。且被告過失行為直接造
    成告訴人受有前揭傷害，二者間具有相當因果關係至明。而
    本件車禍經送臺灣省臺中縣區車輛行車事故鑑定委員會鑑定
    結果，亦認被告駕駛重機車未注意車前狀況擦撞行人，為肇
    事原因，告訴人則無肇事因素，有該會臺中縣區九四０三二
    五案鑑定意見書一份在卷足參，同於本院上開認定，益足為
    證。至於當地車流量較大與否，本不足以免除被告應盡之行
    車注意義務，如肇事當時適逢人車往來頻繁之際，行進過程
    中隨時可能碰撞行人及車輛，被告更應提高警覺，小心駕車
    ，被告自不能憑此事由冀圖卸責。綜上所陳，被告上開所辯
    實有未洽，不足採信。本案事證已臻明確，被告犯行至堪認
    定。
二、核被告乙○○因過失駕駛行為致人受傷，所為係犯刑法第二
    百八十四條第一項前段之普通過失傷害罪。爰審酌被告過失
    情節之輕重、告訴人所受身體傷害之嚴重性、被告迄今仍未
    能與告訴人達成民事和解之犯後態度、被告具有高職畢業學
    歷之智識程度等一切情狀，量處如主文所示之刑，併諭知易
    科罰金之折算標準，以示懲儆。
據上論斷，應依刑事訴訟法第二百九十九條第一項前段，刑法第
二百八十四條第一項前段、第四十一條第一項前段，罰金罰鍰提
高標準條例第一條前段、第二條，判決如主文。
本案經檢察官蔡雯娟到庭執行職務。
中　　華　　民　　國　　94　　年　　12　　月　　19　　日
                  交通法庭  審判長法　官  許金樹
                                  法  官  張清洲
                                  法  官  高文崇
附錄本案論罪科刑法條：
刑法第二百八十四條第一項：
因過失傷害人者，處六月以下有期徒刑、拘役或五百元以下罰金
，致重傷者，處一年以下有期徒刑、拘役或五百元以下罰金。
上正本證明與原本無異。
如不服本判決，應於送達後十日內向本院提出上訴狀（須附繕
本），上訴於台灣高等法院台中分院。
                                  書記官  林淑慧
中　　華　　民　　國　　94　　年　　12　　月　　22　　日
